臺灣桃園地方法院刑事判決　　　　　　　　　　　　九十二年度易字第一四二三號
　　公　訴　人　臺灣桃園地方法院檢察署檢察官
　　被　　　告　丁○○
右列被告因竊盜案件，經檢察官提起公訴（九十二年度偵緝字第一○三七號）及移
併辦（九十三年度偵字第一一二五、三○九一號），經本院合議庭裁定改依簡式審判
程序審理，本院判決如左：
    主  文
丁○○連續結夥三人以上，攜帶兇器，毀壞門扇，於夜間侵入住宅竊盜，累犯，處有
期徒刑貳年。
    事  實
一、丁○○前有多次竊盜等前科，其於民國八十六年二月十日因竊盜案件，經本院判
    處有期徒刑一年八月確定，並於八十七年六月二十五日假釋期滿執行完畢。
二、丁○○竟不知悔改，基於意圖為自己不法所有之概括犯意，自九十二年四月六日
    起至同年十月十三日止，連續獨自與他人共同為下列竊盜犯行：
  (一)於九十二年四月六日凌晨二時許之夜間，夥同姓名年籍不詳綽號為「阿休」、「
    忠平」之成年男子，基於犯意之聯絡，以「阿休」提供，不詳者所有，客觀上足
    以對人之生命、身體產生危害之凶器鐵撬一支及千斤頂一個，撬開而破壞桃園縣
    蘆竹鄉○○村○○路○段二五三號乙○○經營之「龍群文具行」店面兼住所（其
    中一樓為文具店，二、三樓為住所）之一樓鐵捲門，三人侵入其內竊取乙○○所
    有之手錶六十只、現金新台幣（下同）二萬三千五百元、音響一台、隨身聽三台
    、天堂遊戲網路點數卡十五張、金頂牌鹼性電池三百顆、行動電話易付卡三十張
    、郵票一千五百枚（以上物品現金總價值約十一萬二千元）及耐吉（ＮＩＫＥ）
    皮夾二十只（起訴書漏列前開皮夾），其後將贓物運至「阿休」位於桃園縣桃園
    市○○街租屋處朋分。嗣經警採集前開處所現場遺留之指紋，送內政部警政署刑
    事警察局（以下稱刑事局）比對出丁○○之指紋，而得知上情。
  (二)於同年八月十三日十八、十九時許，與丙○○（另由檢察官處理）基於犯意之聯
    絡，由丙○○徒手將桃園縣八德市○○街四十四巷十五號甲○○無人居住之建築
    物（彭女及其家人均居住於大溪鎮）後方之安全設備鐵窗上空心鐵條折斷毀壞後
    （侵入建築物及毀損部分未據告訴），自該處爬入屋內，開啟後門讓丁○○進入
    ，二人共同竊取甲○○所有之樸滿一個（內裝有硬幣約一萬元）、提款卡一張及
    銀行存摺三本。嗣經警採集前開處所現場遺留之指紋，送刑事局比對出丙○○之
    指紋，循線查出丁○○涉案。
  (三)於同年九月二十七日下午十一時許，攜帶其所有，客觀上足以對人之生命、身體
    產生危害之凶器斜口鉗一支，剪斷破壞桃園縣大溪鎮僑愛巷四十六之一號劉帥雷
    住處安全設備之圍牆上鐵絲網後，爬越該圍牆，進入屋內竊取劉帥雷所有之樸滿
    四個（內有硬幣四千元）、存摺三本、相機一台、女錶一只及銀項鍊一條。
  (四)於同年十月間某日上午七時，持其所有，客觀上足以對人之生命、身體產生危害
    之凶器強力彈弓一把，在桃園市○○○街與延平路口，將趙國志所有之車號ＶＱ
    ─八八一二號自用小客車右前車窗玻璃一片打破，足以生損害於趙國志，並進入
    該車內竊取其車內喇叭二只。
三、案經桃園縣政府警察局大園分局報請臺灣桃園地方法院檢察署檢察官偵查起訴暨
    劉帥雷、趙國志訴由桃園縣政府警察局八德分局報請移送併辦。
    理  由
一、本件被告丁○○所犯係死刑、無期徒刑、最輕本刑為三年以上有期徒刑以外之罪
    ，其於準備程序中就被訴事實為有罪之陳述，經本院告知簡式審判程序之旨，並
    聽取公訴人、被告之意見後，裁定由受命法官獨任進行簡式審判程序，核先說明
    。
二、右揭事實，業據被告於警訊、偵訊及本院審理時中坦承不諱，核與證人，即被害
    人甲○○、劉帥雷、趙國志於警訊時、證人即被害人乙○○於警訊、偵訊時暨證
    人，即共犯丙○○於警訊、偵訊及本院審理時之證述情節相符，並有刑事局（指
    紋）鑑驗書二份、現場勘察初步報告表一份及現場照片八張附卷可稽。本件事證
    明確，被告前開竊盜犯行均堪認定。
三、查被告用以行竊之鐵撬、千斤頂、斜口鉗及強力彈弓，均係堅硬之金屬材質所製
    ，足以撬壞鐵捲門、剪斷鐵絲網或擊破車門玻璃，業據被告陳述在卷，在客觀上
    均足以對人之生命、身體產生危害，自屬兇器。核被告如事實欄第二項第(一)點所
    示犯行，係犯刑法第三百二十一條第一項第一、二、三、四款之加重竊盜罪，公
    訴意旨認漏列被告等攜帶兇器鐵撬、千斤頂行竊，而認被告此部分犯行僅犯同條
    項第一、二、四款之加重竊盜罪，尚有未洽；如事實欄第二項第(二)點所示犯行，
    係犯刑法第三百二十一條第一項第一、二、三款之加重竊盜罪，如事實欄第二項
    第(三)點所示犯行，係犯刑法第三百二十一條第一項第二、三款之加重竊盜罪、刑
    法第三百零六條第一項之侵入住宅罪，如事實欄第二項第(四)點所示犯行，係犯刑
    法第三百二十一條第一項第三款之加重竊盜罪、同法第三百五十四條之毀損罪。
    被告就事實欄第二項第(一)點所示犯行與綽號「阿休」、「忠平」之成年男子間暨
    事實欄第二項第(二)點犯行與證人丙○○間均有犯意聯絡與行為分擔，均為共同正
    犯。被告所為數竊盜行為，時間緊接，犯罪基本構成要件相同，顯係出於概括犯
    意為之，為連續犯，應依刑法第五十六條之規定以一情節較重之事實欄第二項第
    (一)點所示之加重竊盜罪論，並加重其刑。被告所犯加重竊盜罪與侵入住宅罪、毀
    損罪間，有方法結果之牽連關係，為牽連犯，應依刑法第五十五條後段從一重之
    加重竊盜罪處斷。公訴意旨雖僅就如事實欄第二項第(一)點犯行起訴，惟其餘犯行
    與起訴部分有連續犯或牽連犯之裁判上一罪關係，已如前述，為起訴效力所及，
    且經公訴人移送併辦，本院自應併予審理。被告前有如事實欄第一項所示之犯罪
    、判刑及執行之情形，此有台灣高等法院被告全國前案紀錄表一份在卷可稽，其
    五年以內再犯本件有期徒刑以上之罪，為累犯，應依刑法第四十七條規定遞加重
    其刑。爰審酌被告犯罪之動機、目的、犯罪之次數、所竊取之財物價值、被告前
    因二次加重竊盜犯行經法院判刑、執行，仍不知警惕惡性不輕、其犯罪後坦承全
    部犯行，尚具悔意等一切情狀，量處如主文所示之刑，以資懲儆。
四、被告行竊用之斜口鉗及強力彈弓，雖係被告所有，供犯罪所用之物，惟並未扣案
    ，且犯案迄今將近半年，被告亦不知其去向，為免執行之困難，不另為沒收之諭
    知。另前開鐵撬、千斤頂，雖係被告與「阿休」等共犯事實欄第二項第(一)點犯行
    所用之物，惟究係何人所有，被告亦不知情，且未扣案，自不得諭知沒收，併此
    說明。
五、移送併辦事實另稱：被告於九十二年八月十三日另竊取被害人甲○○所有之金戒
    指一個、金牌一片、遠東百貨公司禮券及同年十月間某日另竊取被害人趙國志汽
    車喇叭二只（即總共竊取喇叭四只）等語。訊之被告堅決否認有竊取前開物品，
    經查被告對於其於前述時間、地點行竊之事業已坦承，則其對於竊取之物品數量
    ，應無隱瞞之必要，其所辯尚非不足採。此外，復查無其他積極證據足以認定被
    告有竊取前開物品，自難僅以證人甲○○、趙國志於警訊中之陳述，即認定被告
    有竊取前述物品之犯行。惟前述二部分如果成立犯罪，均屬前開被告對證人甲○○、趙國志竊盜犯行之部分事實，為實質上之一罪，故不另為無罪之諭知。
六、據上論斷，應依刑事訴訟法第二百九十九條第一項、刑法第五十六條、第三百零
    六條第一項、第三百二十一條第一項第一、二、三、四款、第三百五十四條、第
    五十五條、第四十七條，罰金罰鍰提高標準條例第二條，判決如主文。
本案經檢察官黃重鋼到庭執行職務。
中      華      民      國    九十三    年      四      月      七      日
                                臺灣桃園地方法院刑事第二庭
                                    法  官  潘進順
右正本證明與原本無異。
如不服本判決，應於判決送達後十日內向本院提出上訴狀( 應附繕本 )，上訴於
臺灣高等法院。
                                    書記官  陳玉芬
中      華      民      國    九十三    年      四      月      八      日
附本件論罪科刑依據之法條：
中華民國刑法第三百零六條
無故侵入他人住宅、建築物或附連圍繞之土地或船艦者，處一年以下有期
徒刑、拘役或三百元以下罰金。
無故隱匿其內，或受退去之要求而仍留滯者，亦同。
中華民國刑法第三百二十一條
犯竊盜罪而有左列情形之一者，處六月以上、五年以下有期徒刑：
一、於夜間侵入住宅或有人居住之建築物、船艦或隱匿其內而犯之者。
二、毀越門扇、牆垣或其他安全設備而犯之者。
三、攜帶兇器而犯之者。
四、結夥三人以上而犯之者。
五、乘火災、水災或其他災害之際而犯之者。
六、在車站或埠頭而犯之者。
前項之未遂犯罰之。
中華民國刑法第三百五十四條
毀棄、損壞前二條以外之他人之物或致令不堪用，足以生損害於公眾或他
人者，處二年以下有期徒刑、拘役或五百元以下罰金。
